【裁判字號】    98,訴,722
【裁判日期】    980922
【裁判案由】    違反毒品危害防制條例
【裁判全文】
臺灣嘉義地方法院刑事判決               98年度訴字第722號
公  訴  人  臺灣嘉義地方法院檢察署檢察官
被      告  甲○○
                    指定送達處.
上列被告因違反毒品危害防制條例案件，經檢察官提起公訴（98
年度毒偵字第1232號），被告於準備程序中就被訴事實為有罪之
陳述，經本院合議庭裁定由受命法官改依簡式審判程序審理，判
決如下：
    主  文
甲○○施用第一級毒品，處有期徒刑陸月，如易科罰金，以新台
幣壹仟元折算壹日。又施用第二級毒品，處有期徒刑月，如易
科罰金，以新台幣壹仟元折算壹日。應執行有期徒刑捌月，如易
科罰金，以新台幣壹仟元折算壹日。
    犯 罪 事 實
一、甲○○前因施用毒品案件，經臺灣雲林地方法院以95年度毒
    聲字第126 號裁定送勒戒處所觀察、勒戒後，認無繼續施用
    毒品傾向，於民國95年11月1 日釋放，並由臺灣雲林地方法
    院檢察署以95年度毒偵緝字第90號為不起訴處分確定。詎猶
    不知悔改，基於施用第一級毒品之犯意，於98年7 月14日某
    時，在其位於嘉義市○○路428 巷47號之居所，以將海洛因
    摻在香菸內吸食之方式，施用第一級毒品海洛因1 次；另基
    於施用第二級毒品之犯意，於98年7 月15日上午9 時許，在
    上開居所內，以將甲基安非他命置於玻璃球中燒烤後吸食煙
    霧之方式，施用第二級毒品甲基安非他命1 次。嗣員警因偵
    辦毒品案件，於98年7 月15日11時15分許，持本院核發之搜
    索票至甲○○上開居所實施搜索，並得甲○○之同意，而於
    同日13時10分許採集其尿液送驗，結果呈嗎啡、甲基安非他
    命陽性反應，而悉上情。
二、案經嘉義縣警察局移送臺灣嘉義地方法院檢察署檢察官偵查
    起訴。
    理  由
一、本件被告所涉犯者為毒品危害防制條例第10條第1 項、第2
    項，均非死刑、無期徒刑、最輕本刑為3 年以上有期徒刑之
    罪或高等法院管轄第一審案件。本院行準備程序時，被告就
    被訴事實為有罪之陳述，經告知簡式審判程序之旨，並聽取
    檢察官及被告之意見後，本院爰依刑事訴訟法第273 條之1
    第1 項裁定由受命法官獨任進行簡式審判程序。故本件簡式
    審判程序之證據調查，依刑事訴訟法第273 條之2 規定，不
    受同法第159 條第1 項、第161 條之2 、第161 條之3 、第
    163 條之1 及第164 條至第170 條規定之限制，合先敘明。
二、訊據被告對於上開犯罪事實坦承不諱（見警卷第2 頁，本院
    卷第22、29頁），另員警於98年7 月15日11時15分許至被告
    上開居所搜索，嗣經警得其同意，而於同日13時10分採集其
    尿液送驗，結果呈海洛因代謝物嗎啡及甲基安非他命陽性反
    應等情，有被告之警詢筆錄，以及代號與真實姓名對照表（
    代號為：偵一046）、 台灣檢驗科技股份有限公司98年7 月
    31日濫用藥物尿液檢驗報告各1 紙在卷可佐（見警卷第1至4
    、9 至10頁）。足認被告具任意性之自白與事實相符，其犯
    行堪以認定。又被告前因施用毒品，經臺灣雲林地方法院裁
    定送勒戒處所觀察、勒戒後，認無繼續施用毒品之傾向，於
    95年11月1 日釋放，有其臺灣高等法院被告前案紀錄表在卷
    可稽，其係於觀察、勒戒執行完畢釋放後，5 年內再犯本件
    施用第一、二級毒品罪，事證明確，應予依法論科。
三、論罪科刑：
(一)查海洛因、甲基安非他命分別為毒品危害防制條例所定之第
    一、二級毒品，是核被告所為，係犯毒品危害防制條例第10
    條第1 項之施用第一級毒品罪，以及同條第2 項之施用第二
    級毒品罪；其為施用而持有海洛因、甲基安非他命之低度行
    為，應分別為施用之高度行為所吸收，均不另論罪。另其所
    犯上開2 罪，犯意各別，行為互殊，應予分論併罰。
(二)爰依被告之供述（見本院卷第30至31頁）及卷附其臺灣高等
    法院被告前案紀錄表等，審酌：被告為高中肄業之智識程度
    ，目前在屏東從事船隻上、下貨時之搬運工作，未與家人共
    同生活，經觀察、勒戒，仍未戒除毒癮，惟施用毒品係屬戕
    害自身健康之行為，及其素行、犯後坦承犯行之態度等一切
    情狀，並參酌公訴人就被告所犯施用第一、二級毒品罪分別
    求處有期徒刑6 月、3 月，應執行有期徒刑8 月，被告亦同
    意公訴人上開求刑之意見（見本院卷第31頁），就其所犯2
    罪分別量處如主文所示之刑，並均諭知易科罰金之折算標準
    ，暨定其應執行之刑。又98年6 月19日公布之司法院大法官
    會議釋字第662 號解釋明揭：「中華民國94年2 月2 日修正
    公佈之現行刑法第41條第2 項，關於數罪併罰，數宣告刑均
    得易科罰金，而定應執行之刑逾6 個月者，排除適用同條第
    1 項得易科罰金之規定部分，與憲法第23條規定有違，並與
    本院釋字第366 號解釋意旨不符，應自本解釋公佈之日起失
    其效力。」依上開解釋之意旨，被告所犯前揭2 罪原均得易
    科罰金，所定應執行之刑雖已逾有期徒刑6 月，仍得易科罰
    金，爰併依刑法第41條第1 項前段之規定，諭知執行刑易科
    罰金之折算標準。
據上論斷，應依刑事訴訟法第273 條之1 第1 項、第299 條第1
項前段，毒品危害防制條例第10條第1 項、第2 項，刑法第11條
前段、第41條第1 項前段、第51條第5 款，判決如主文。
本案經檢察官楊騏嘉到庭執行職務。
中    華    民    國    98    年    9     月    22    日
                  刑事第三庭  法  官  陳蒨儀
以上正本證明與原本無異。
如不服本判決應於收受判決後10日內向本院提出上訴書狀，並應
敘述具體理由；其未敘述上訴理由者，應於上訴期間屆滿後20日
內向本院補提理由書（均須按他造當事人之人數附繕本）「切勿
逕送上級法院」。
中    華    民    國    98    年    9     月    22    日
                              書記官  馮澤文
附錄本判決論罪法條：
毒品危害防制條例第10條
施用第一級毒品者，處6 月以上5 年以下有期徒刑。
施用第二級毒品者，處3 年以下有期徒刑。


司法院資訊處製作；財團法人民間司法改革基金會備份。
